【裁判字號】    95,上易,1347
【裁判日期】    950809
【裁判案由】    毒品危害防制條例
【裁判全文】
臺灣高等法院刑事判決                95年度上易字第1347號
上  訴  人  臺灣士林地方法院檢察署檢察官
被      告  甲○○
上列上訴人因被告違反毒品危害防制條例案件，不服臺灣士林地
方法院95年度易字第316號，中華民國95年5月12日第一審判決（
起訴案號：臺灣士林地方法院檢察署95年度毒偵字第249號及併
辦案號：95年度毒偵字第458號、第592號、第1193號、第7110號
），提起上訴，本院判決如下：
    主  文
原判決撤銷。
甲○○連續施用第二級毒品，處有期徒刑捌月，扣案如附表所示
之安非他命拾包均沒收銷燬之，扣案之吸食器及電子秤各壹個
均沒收。
    事  實
一、甲○○曾因施用毒品案件，經原法院以94年度毒聲字第238
    號裁定送觀察勒戒，於民國94年7月6日執行完畢釋放。詎其
    又另基於施用第二級毒品之概括犯意，先後於95年1月12日
    上午9時許、同年月14日某時、同年月17日某時、同年3月16
    日上午9時30分許為警採尿往前回溯4日內之某時許、同年5
    月12日凌晨4時許為警採尿往前回溯4日內之某時許，在其位
    於臺北市○○區○○路113巷103號1樓之住處、朋友家或不
    詳地點等處，各施用安非他命1次，而分別於(1)95年1月13
    日凌晨0時10分許，在臺北市○○○路○段319號前為警查獲
    ，扣得如附表編號1所示之安非他命6包、(2)95年1月15日上
    午8時30分許（原審誤載為9時30分許）在臺北市○○區○○
    路113巷103號1樓為警查獲，扣得如附表編號2之安非他命6
    包及其所有供施用安非他命所用之吸食器、電子秤各1個、
    (3)95年1月19日凌晨3時50分許在臺北市○○○路○段91號前
    為警查獲，扣得如附表編號3之安非他命1包、(4)95年5月11
    日晚間9時許在台北縣汐止市○○街73巷10弄1號為警查獲、
    (5)95年3月15日晚間11時30分許，在台北縣萬里鄉大鵬村7鄰
    萬里加投32號為警查獲，並均經採尿送驗而查悉上情。
二、案經臺北市政府警察局內湖分局報告臺灣士林地方法院檢察
    署檢察官偵查起訴暨臺北市政府警察局中山分局、大安分局
    、萬華分局報告臺灣臺北地方法院檢察署檢察官呈請臺灣高
    等法院檢察署檢察長令轉臺灣士林地方法院檢察署檢察官移
    請併案審理。
    理  由
一、按刑事訴訟法第273條之1規定除被告所犯為死刑、無期徒刑
    、最輕本刑為 3年以上有期徒刑之罪、或高等法院管轄第一
    審案件者外，於審判期日前之程序進行中，被告先就被訴事
    實為有罪之陳述時，審判長得告知被告簡式審判程序之旨，
    並聽取當事人、代理人、辯護人及輔佐人之意見後，裁定進
    行簡式審判程序。經查，本件被告甲○○被訴違反毒品危害
    防制條例一案，非前開不得進行簡式審判程序之案件，經被
    告於本院審理時就被訴事實為有罪之陳述，且經本院告知被
    告簡式審判程序之旨，聽取被告及檢察官之意見後，爰依上
    開刑事訴訟法第273條之1之規定，當庭裁定改依簡式審判程
    序審判之，合先敘明。
二、上揭犯罪事實，業據被告甲○○於偵查、原審及本院審理時
    坦承不諱，且有警員所採集尿液，經送台灣檢驗科技股份有
    限公司檢驗結果均呈安非他命陽性反應，有台灣檢驗科技股
    份有限公司濫用藥物尿液檢驗報告共5紙在卷足稽（見95年
    度毒偵字第458號卷第22頁、95年度毒偵字第249號卷第74頁
    、95年毒偵字第592號卷第14頁、95年度毒偵字第824號卷第
    35頁、95年度毒偵字第1193號卷第9頁），復有扣案如事實
    欄所示之吸食器、電子秤及毒品可證。又扣案之毒品13包（
    查獲日期及驗得淨重均詳如附表）含第二級毒品安非他命成
    分，此有台北市政府警察局大安分局警備隊毒品初步檢驗報
    告單、台北市政府警察局內湖分局查獲涉嫌毒品危害防制條
    例毒品初步鑑驗報告單、台北市政府警察局中山分局查獲涉
    嫌毒品危害防制條例毒品初步鑑驗報告書各1份在卷足憑（
    見95年度速偵字第45號卷第19頁、95年毒偵字第249號卷第
    28頁、95年度毒偵字第368號卷第20頁）。是依前開濫用藥
    物尿液檢驗報告及扣案之吸食器、電子秤及毒品等補強證據
    已足資擔保被告於原審及本院審理時所為之上開任意性自白
    具有相當程度之真實性，而得使本院確信被告前述自白之犯
    罪事實確屬真實，從而依刑事訴訟法第156條第1項「被告之
    自白，非出於強暴、脅迫、利誘、詐欺、疲勞訊問、違法羈
    押或其他不正之方法，且與事實相符者，得為證據。」及第
    2項「被告或共犯之自白，不得作為有罪判決之唯一證據，
    仍應調查其他必要之證據，以察其是否與事實相符。」規定
    ，本院自得依被告前述自白及各該補強證據認定被告確有為
    施用安非他命之犯行。本件事證明確，被告犯行堪以認定。
三、核被告所為，係犯毒品危害防制條例第10條第2項施用第二
    級毒品罪。其施用前之持有安非他命之低度行為應為施用之
    高度行為所吸收，不另論罪。被告多次施用安非他命之行為
    ，時間緊接，所犯又係構成要件相同之罪名，顯基於概括犯
    意為之，為連續犯，以一罪論，並依刑法第56條之規定加重
    其刑。惟被告行為後，刑法第56條連續犯之規定，業於94年
    1 月7日修正公布刪除，定於95年7月1日施行，則被告之犯
    行，因行為後新法業已刪除連續犯之規定，此刪除雖非犯罪
    構成要件之變更，但顯已影響行為人刑罰之法律效果，自屬
    法律有變更，依新刑法第2條第1項規定，比較新、舊法結果
    ，仍應適用較有利於被告之行為時法律即舊法論以連續犯（
    最高法院95年第8次刑事庭會議決議參照）。另公訴人雖僅
    就被告於95年1月12日上午9時許、同年月14日某時施用第二
    級毒品安非他命之犯行提起公訴，而未就前揭犯罪事實所載
    其餘時間施用第二級毒品安非他命之犯行起訴（包括移送併
    案審理部分），然此部分與公訴人起訴被告施用第二級毒品
    安非他命之事實，具有連續犯之裁判上一罪關係，應為起訴
    效力所及，本院自得一併審理。原審予以被告論罪科刑，固
    非無見，惟查：原判決就被告於同年3月16日上午9時30分許
    為警採尿往前回溯4日內之某時許及同年5月12日凌晨4時許
    採尿往前回溯4日內之某時許施用安非他命二次之犯行（即
    台灣士林地方法院檢察署95年度毒偵字第1193號、第7110號
    併案審理部分），未及併予審理，尚有未洽。公訴人據上理
    由提起上訴，為有理由，應由本院將原判決撤銷改判，爰審
    酌被告前有施用毒品之前科，仍不知戒除毒品惡習而續為施
    用毒品，惡性非輕，惟審酌所犯施用毒品之犯罪係戕害自身
    健康之行為，於他人尚不致造成損害及被告事後坦承犯行之
    態度等一切情狀，量處如主文第2項所示之刑，以示懲儆。
    扣案第二級毒品安非他命13包（總淨重9.45公克），係查獲
    之毒品，均應依毒品危害防制條例第18條第1項前段之規定
    沒收銷燬之。而扣押在案之吸食器及電子秤各1個，為被告
    供其施用毒品所用之物，業經被告於偵查中供明在卷，均應
    依刑法第38條第1項第2款之規定宣告沒收。
據上論斷，應依刑事訴訟法第273條之1第1項、第369條第1項前
段、第364條、第299條第1項前段，毒品危害防制條例第10條第2
項、第18條第1項前段，刑法第11條、第2條第1項前段、第38條
第1項第2款，修正前刑法第56條，判決如主文。
本案經檢察官劉文水到庭執行職務。
中    華    民    國    95    年    8     月    9     日
                  刑事第十四庭審判長法  官  蘇隆惠
                                    法  官  林秀鳳
                                    法  官  林瑞斌
以上正本證明與原本無異。
不得上訴。
                                    書記官  顧哲瑜
中    華    民    國    95    年    8     月    10    日
附表：查扣之安非他命
┌─┬────┬────┬─────┬────────┐
│編│查獲日期│驗得數量│驗得總淨重│備           註 │
│號│年/月/日│        │          │                │
├─┼────┼────┼─────┼────────┤
│1 │95/01/13│6包     │3.25公克  │                │
├─┼────┼────┼─────┼────────┤
│2 │95/01/15│6包     │6公克     │                │
├─┼────┼────┼─────┼────────┤
│3 │95/01/19│1包     │0.2公克   │                │
└─┴────┴────┴─────┴────────┘
附錄本案論罪科刑法條全文：
毒品危害防制條例第10條第2項
施用第二級毒品者，處3年以下有期徒刑。


司法院資訊處製作；財團法人民間司法改革基金會備份。
